臺灣屏東地方法院刑事判決　　　　　　　100年度訴字第699號
公　訴　人　臺灣屏東地方法院檢察署檢察官
被　　　告　宋雅馨
指定辯護人　本院公設辯護人　謝弘章
上列被告因違反毒品危害防制條例案件，經檢察官提起公訴（99
年度少連偵字第61號），本院判決如下：
    主  文
宋雅馨犯如附表所示之捌罪，各處附表主文欄所示之刑，應執行
有期徒刑年，未扣案之販賣第三級毒品所得新臺幣壹仟貳佰元
，沒收之，如全部或一部不能沒收時，以其財產抵償之。
    事  實
一、宋雅馨明知MDMA（俗稱搖頭丸）、愷他命( 俗稱K 他命) 分
    別係屬毒品危害防制條例第2 條第2 項第2 款、第3 款所定
    之第二級毒品、第三級毒品，不得非法持有、轉讓、販賣及
    施用，竟分別基於販賣、轉讓第三級毒品愷他命，及幫助施
    用第二級毒品MDMA之犯意，並以其所持用之門號0000000000
    號行動電話為其販毒聯絡工具，而分別於如附表所示之時間
    、地點，各為如附表各項編號所示之犯行。嗣經警報請臺灣
    屏東地方法院檢察署檢察官指揮偵辦，追查洪沛琦、當時未
    滿18歲之少年李Ｏ宗（民國〈下同〉81年7 月10日生，真實
    姓名年籍詳卷）、李Ｏ賢（81年10月27日生，真實姓名年籍
    詳卷）等販毒集團案件時，另案監聽得知宋雅馨曾有聯繫購
    買毒品情事後，經警約談其到場說明，其在有偵查犯罪權限
    之機關或人員尚未發覺其上揭販賣、轉讓第三級毒品愷他命
    之犯行，及幫助施用第二級毒品MDMA犯罪之前，主動向警員
    坦承上揭犯行，並進而接受裁判，始循線查悉上情。
二、案經臺灣屏東地方法院檢察署檢察官指揮臺南市政府警察局
    移送偵查起訴。
    理  由
壹、證據能力部分：
    按傳聞法則之重要理論依據，在於傳聞證據未經當事人之反
    對詰問予以核實，乃予排斥，惟若當事人已放棄對原供述人
    之反對詰問權，於法院審判時表明同意該等傳聞證據可作為
    證據，基於證據資料愈豐富，愈有助於真實發現之理念，並
    貫徹刑事訴訟法修法加重當事人進行主義之精神，確認當事
    人對於證據能力有處分權之制度，傳聞證據經當事人同意作
    為證據，法院認為適當者，亦得為證據。另當事人於調查證
    據時，對於傳聞證據表示「沒有意見」、「對於證據調查無
    意見」，而未於言詞辯論終結前聲明異議，應視為已有將該
    等傳聞證據採為證據之同意，此刑事訴訟法第159 條之5定
    有明文。被告宋雅馨及其辯護人於本院準備程序及審理時，
    對於全案卷證證據之證據能力已表示均無意見（見本院卷第
    25頁正面、第37頁背面），本院復斟酌該等證據並非非法取
    得，亦無證明力明顯過低之情形，且該等證據與本案待證事
    項均具有相當關聯性，是依刑事訴訟法第159 條之5 第2 項
    之規定，認該等證據，均有證據能力。
貳、認定犯罪事實所憑之依據及理由：
一、上開犯罪事實，業據被告宋雅馨於本院準備程序及審理中坦
    承不諱( 見本院卷第25頁正面、第40頁背面至第41頁正面)
    ，並經證人即當時均未滿18歲之少年林Ｏ德、曾Ｏ賢於警詢
    及偵查中、證人即當時均未滿18歲之少年江Ｏ瑋、少年沈Ｏ
    融、簡Ｏ民於警詢中，及證人林峻賢於偵查中分別證述綦詳
     (見警卷第148 、149 、155 、156 、171 、172 頁、第
    178 頁背面至第179 頁正面、197 頁、偵卷第22、27、28、
    30頁），並有證人即少年江Ｏ瑋、沈Ｏ融、林Ｏ德、簡Ｏ民
    及林峻賢指認被告之照片各1 紙附卷可佐( 見警卷第151 、
    158 、174 、180 、199 頁) ，足認被告宋雅馨上開任意性
    之自白應與事實相符，而堪採信。次按販賣第三級毒品，係
    違法行為，非可公然為之，且其法定刑責甚高，苟販賣者無
    利可圖，絕無甘冒被供出來源或被檢警查緝法辦之風險，而
    平價或低價甚或無利益販賣毒品之理，且證人即少年江Ｏ瑋
    、沈Ｏ融、林Ｏ德、簡Ｏ民及證人林峻賢均證稱各以如附表
    編號1 、5 至7 所示之價格向被告宋雅馨購買毒品，且均已
    交付價金等語( 見警卷第149 、156 、171 頁、第178 頁背
    面、偵卷第22頁) ，基此，足認被告宋雅馨顯有營利之意圖
    甚明。綜上所述，本案事證已臻明確，被告宋雅馨上開販賣
    、轉讓第三級毒品及幫助施用第二級毒品之犯行，均堪以認
    定。
二、另辯護人主張證人即少年沈Ｏ融、林Ｏ德並未因被告交付上
    開搖頭丸，而有被查獲之情，是依幫助犯之從屬性，被告此
    部份所為，應無從成立幫助犯等語，惟按「而以營利之意圖
    交付安非他命，收取對價之行為，為販賣。如先持有後，未
    具營利意圖而授受安非他命，為轉讓。若因他人別無管道購
    買安非他命施用，而事先約定由其幫助出面代購或合買安非
    他命，並分攤價金分受安非他命，則為幫助施用。」，最高
    法院住有91年度臺上字第4149號判決意旨可資為參。查被告
    業已坦認確係受少年沈Ｏ融、林Ｏ德之託代為購買上開搖頭
    丸毒品，此亦據證人沈Ｏ融、林Ｏ德證述甚詳，是以，被告
    上開幫助施用之犯行，甚為明確，至證人沈Ｏ融、林Ｏ德未
    因此受刑事追訴，可能係偵察機關並未發覺該等證人上開施
    用毒品之犯罪，且幫助犯雖係從屬於正犯而成立，以正犯已
    經犯罪為其要件，但並不以正犯受刑事追訴或處罰為要件，
    只要正犯所為確實成立犯罪即可，是以，此並不影響被告上
    開幫助行為之成立，基此，辯護人上開所認，尚屬有誤，併
    予敘明。
三、至公訴意旨雖認被告宋雅馨就附表編號6 、7 所示之販賣第
    三級毒品予證人林峻賢之犯罪時間為98年初，惟據被告於本
    院審理中供稱：伊是在位於屏東縣新埤鄉的某「全家便利商
    店」前賣愷他命給證人林峻賢的，共計2 次，中間約隔4 、
    5 天，是在99年4 、5 月間，我也是那時才認識證人林峻賢
    ，金額都是400 元等語( 見本院卷第41頁正面) ；復佐以被
    告於警詢中供陳：伊係自99年2 月間才愷始施用愷他命等語
     (見警卷第2 頁) ；基上觀之，堪認被告於本院審理中就此
    部分所述，應為可採，是公訴意旨尚揭所認，尚容有誤，附
    此敘明
四、論罪科刑：
  (一)核被告宋雅馨就如附表編號1 、5 至7 所示之犯行，均係犯
    毒品危害防制條例第4 條第3 項之販賣第三級毒品罪；另核
    被告就如附表編號2 至4 所示之犯行，均係犯刑法第30條第
    1 項、毒品危害防制條例第10條第2 項之幫助施用第二級毒
    品罪( 施用第三級毒品部分不論罪) ，依刑法第30條第2 項
    之規定，均應依正犯之刑減輕之；又核被告就如附表編號8
    所示之犯行，係犯毒品危害防制條例第8 條第3 項之轉讓第
    三級毒品罪。被告上開販賣、轉讓第三級毒品愷他命前持有
    第三級毒品愷他命之低度行為，分別為其後販賣、轉讓第三
    級毒品愷他命之高度行為所吸收均；另被告幫助施用第二級
    毒品搖頭丸前持有第二級毒品搖頭丸之低度行為，亦為其後
    幫助施用第二級毒品搖頭丸之高度行為所吸收，均不另論罪
    。再者，被告就如附表各項編號所示之犯行( 共8 次) ，犯
    意各別，行為互殊，應予以分論併罰。又被告就如附表各項
    編號所示之犯行係於警詢中主動向警員坦承上揭犯行，警方
    始傳訊上揭證人到案說明，有臺南市政府警察局新營分局10
    0 年8 月7 日南市警營偵字第1000013944號函1 份附卷可按
     (見本院卷第28頁) ，足認被告就如附表各項編號所示之犯
    行，均係在有偵查犯罪權限之機關或人員尚未發覺其上揭犯
    罪之前，即主動向警員坦承上揭犯行，應依刑法第62條前段
    之規定，均減輕其刑；並就被告上開所犯如附表編號2 至4
    所示之幫助施用第二級毒品罪部分，均依法遞減之。
  (二)次按犯毒品危害防制條例第4 條至第8 條之罪，於偵查及審
    判中均自白者，減輕其刑，該條例第17條第2 項定有明文；
    又按「所謂自白，係針對被嫌疑為犯罪之事實陳述，不包括
    該事實之法律評價，與協商程序中一併為法律評價之認罪，
    並不相同。被告或犯罪嫌疑人在偵查中，若可認為已對自己
    被疑為犯罪之事實是認，縱對於該行為在刑法上之評價尚有
    主張，仍無礙於此項法定減刑事由之成立。」，最高法院亦
    著有98年度臺上字第448 號判決意旨可資參照。查被告於警
    詢及偵查中就其交付毒品予證人即少年江Ｏ瑋、少年簡Ｏ民
    、林峻賢、少年曾Ｏ賢等人及收取毒品買賣價金之客觀事實
     (除少年曾Ｏ賢外) 均坦認不諱（見警卷第5 、6 頁、偵卷
    第13至15頁），是應可認被告已對其被疑為犯罪之「販賣及
    轉讓第三毒品K 他命」等犯罪事實已坦認在案；雖被告於法
    律上雖曾主張自己係「受託代買毒品」，惟此不過係對該行
    為在刑法之評價上另有主張，揆以上揭最高法院判決意旨，
    應無礙於其於偵查及審判中均自白犯罪此項法定減刑事由之
    成立；又被告於本院審理時亦均坦承有為如上開販賣及轉讓
    第三級毒品愷他命之犯行( 即附表編號1 、5 至8 所示) 等
    語（見本院卷第25頁正面、第40頁背面至第41頁正面），是
    被告上開所犯販賣及轉讓第三級毒品罪( 即附表編號1 、5
    至8 所示) ，揆之上開最高法院判決意旨及毒品危害防制條
    例第17條第2 項之規定，均減輕其刑。另按「刑法第62條所
    謂自首，祇以犯人在犯罪未發覺之前，向該管公務員申告犯
    罪事實，並受裁判為已足。目的在促使行為人於偵查機關發
    覺前，主動揭露其犯行，俾由偵查機關儘速著手調查，於嗣
    後之偵查、審理程序，自首者仍得本於其訴訟權之適法行使
    ，對所涉犯罪事實為有利於己之主張或抗辯，不以始終均自
    白犯罪為必要。毒品危害防制條例第17條第2 項規定：『犯
    第4 條至第8 條之罪於偵查及審判中均自白者，減輕其刑。
    』則旨在使刑事案件儘速確定，鼓勵被告認罪，並節省司法
    資源，行為人須於偵查及審判中均自白者，始符合減輕其刑
    之要件。上揭法定減輕其刑之規定，前者，重在鼓勵行為人
    自行揭露尚未發覺之犯罪；後者，則重在憑藉行為人於偵查
    、審判程序之自白，使已存在之案件儘速確定。二者之立法
    目的互異，供承犯罪之時間不同，前者為得減其刑，後者則
    為應減其刑，適用效果迥然有別，乃個別獨立之減輕其刑之
    規定。行為人若同時存在此二情形，自應依法遞減其刑，並
    無因何者應優先而僅擇一適用之問題。」，最高法院亦著有
    100 年度臺上字第3565號判決意旨可資為參。是以，揆以上
    開最高法院判決要旨，就被告上開所犯如附表編號1 、5 至
    8 所示之販賣及轉讓第三級毒品之犯行，均應依法遞減之。
  (三)至公訴意旨雖認被告上開所犯如附表編號1 至5 、8 所示之
    犯行部分，應依兒童及少年福利法第70條之規定，加重其刑
    。然按「兒童及少年福利法第70條第1 項前段規定，成年人
    教唆、幫助或利用兒童及少年犯罪或與之共同實施犯罪或故
    意對其犯罪者，加重其刑至2 分之1 。此所謂成年人，依民
    法第12條規定，自係指已滿20歲之人而言。」，最高法院著
    有97年度臺上字第3537號判決意旨可參。又按「查成年人對
    未成年人犯毒品危害防制條例第6 條、第7 條、第8 條之罪
    者，始應依各該條項之罪，加重其刑至2 分之1 ，此觀同條
    例第九條之規定自明。上訴人販賣第三級毒品予少年林Ｏ吉
    部分，不在上揭條例所規定應加重其刑之範圍，且亦非屬於
    兒童及少年福利法第70條第1 項所規定成年人故意對少年犯
    罪，應加重其刑之範圍，自不能適用該法條對上訴人加重其
    刑。」，最高法院亦著有95年度臺上字第4670號判決意旨可
    資為參。查被告宋雅馨為80年4 月20日出生，於起訴書所載
    時、地為「販賣第三級毒品( 少年江Ｏ瑋、少年簡Ｏ民部分
    ) 、轉讓第三級毒品( 少年曾Ｏ賢部分) 及幫助施用第二級
    毒品( 少年沈Ｏ融、少年林Ｏ德) 」等犯行( 即如附表編號
    1 至5 、8 所示) 時，其年齡僅19歲，並非兒童及少年福利
    法第70條第1 項前段所規定之「成年人」，足認被告上開販
    賣、轉讓第三級毒品及幫助施用第二級毒品之犯行，並無兒
    童及少年福利法第70條第1 項前段所規定加重其刑之適用；
    且揆之前揭最高法院判決要旨，被告所犯販賣第三級毒品罪
    部分，亦非屬於兒童及少年福利法第70條第1 項所規定之「
    成年人故意對少年犯罪」。準此，堪認被告此部分所犯( 即
    販賣、轉讓第三級毒品罪及幫助施用第二級毒品部分) ，均
    無兒童及少年福利法第70條第1 項加重其刑規定之適用，併
    予敘明( 此部分亦經公訴人於本院審理中當庭更正，見本院
    卷第42頁背面) 。
  (四)爰審酌被告宋雅馨明知搖頭丸、愷他命分別為毒品危害防制
    條例第2 條第2 項第2 款、第3 款所定之第二級毒品、第三
    級毒品，且毒品戕害人身，一經染毒，極易成癮，影響頗為
    深遠，如任其氾濫、擴散，影響社會治安，危害非淺，被告
    明知其害，仍將毒品販賣、轉讓予他人，並幫助他人施用毒
    品，助長毒品氾濫，所為甚值非難，惟念及其於犯罪後均已
    坦認上開犯行，兼審及其於本案犯罪前未曾受有期徒刑以上
    刑之宣告，有臺灣高等法院被告前案紀錄表1 份在卷可查，
    暨衡以其本件販賣毒品之數量、金額、次數，並酌以其轉讓
    毒品及幫助施用之動機、目的、手段，另衡及其素行、智識
    程度、生活狀況等一切情狀，分別量處如附表主文欄所載之
    刑；再按刑法修正將連續犯、常業犯規定悉予刪除，考其立
    法目的，係基於刑罰公平原則考量，杜絕僥倖犯罪心理，並
    避免鼓勵犯罪之誤解，乃改採一行為一罪一罰；是定其刑期
    時，除仍應就各別刑罰規範之目的、輕重罪間體系之平衡、
    整體犯罪非難評價、各行為彼此間之偶發性、與被告前科之
    關聯性、各行為所侵害法益之專屬性或同一性、數罪對法益
    侵害之加重效應、罪數所反映之被告人格特性與犯罪傾向、
    社會對特定犯罪之期待等，為綜合判斷外，尤須參酌上開實
    現刑罰公平性，以杜絕僥倖、減少犯罪之立法意旨，為妥適
    之裁量，倘違背此內部性界限，即屬權利濫用之違法（最高
    法院著有96年度臺上字第7583號判決意旨參照），復以，行
    為人如以類似方法為相同犯罪多次時，如以實質累加之方式
    定應執行刑，則處罰之刑度顯將超過其行為之不法內涵，而
    違反罪責原則，及考量因生命有限，刑罰對被告造成之痛苦
    程度，係隨刑度增加而生加乘效果，而非以等比方式增加，
    是則以隨罪數增加遞減其刑罰之方式，當足以評價被告行為
    之不法性之法理（即多數犯罪責任遞減原則）；是考量被告
    宋雅馨已坦認上開販賣、轉讓第三級毒品及幫助施用第二級
    毒品之犯行，暨被告以類似方式實施本件犯罪之次數及犯罪
    時間之密接程度，酌以上揭多數犯罪責任遞減原則，就被告
    所為轉讓第三級毒品罪、販賣第三級毒品罪及幫助施用第二
    級毒品罪，合併定其如主文所示之應執行刑。至檢察官就被
    告所犯上開犯行，具體求處緩刑，並諭知附條件等情，惟本
    院審酌上開諸情，認檢察官所求處之刑，尚嫌輕微，應以本
    件上開所量處之應執行刑為適當，併此敘明。
五、沒收：
  (一)按犯毒品危害防制條例第4 條第3 項之販賣第三級毒品罪者
    ，其因犯罪所得之財物，沒收之，如全部或一部不能沒收時
    ，追徵其價額或以其財產抵償之，同條例第19條第1 項定有
    明文。是被告宋雅馨所為如附表編號1 、5 至7 所示之販賣
    第三級毒品所得( 共計新臺幣〈下同〉1,200 元) ，雖未扣
    案，仍應依毒品危害防制條例第19條第1 項之規定，宣告沒
    收之，如全部或一部不能沒收時，應以被告宋雅馨之財產抵
    償之。
  (二)末查未扣案之手機1 支( 門號0000000000號，含SIM 卡1 張
    ) ，固為被告宋雅馨所有，並係供被告為本件販賣、轉讓第
    三級毒品及幫助施用第二級毒品犯罪之工具，惟其已將該手
    機及門號丟棄，業據被告於本院審理中供陳甚明( 見本院卷
    第42頁正面) ，又本院認無證據足資證明上開手機及門號尚
    仍存在，本院自無庸宣告沒收之，併予敘明。
據上論斷，應依刑事訴訟法第299 條第1 項前段，毒品危害防制
條例第4 條第3 項、第8 條第3 項、第10條第2 項、第17條第2
項、第19條第1 項，刑法第11條前段、第30條、第62條前段、第
51條第5 款、判決如主文。
本案經檢察官王光傑到庭執行職務。
中    華    民    國   100    年    11    月     9    日
                  刑事第三庭    審判長法  官  楊宗翰
                                      法  官  黃姿育
                                      法  官  許瑜容
以上正本證明與原本無異。
如不服本判決，應於收受本判決送達後10日內向本院提出上訴書
狀，其未敘述上訴理由者，並得於上訴期間屆滿後20日內向本院
補提理由書狀（均須按他造當事人之人數附繕本）「切勿逕送上
級法院」。
中    華    民    國   100    年    11    月     9    日
                                      書記官  龔惠婷
附錄本判決論罪科刑法條全文：
毒品危害防制條例第4條
製造、運輸、販賣第一級毒品者，處死刑或無期徒刑；處無期徒
刑者，得併科新臺幣2 千萬元以下罰金。
製造、運輸、販賣第二級毒品者，處無期徒刑或7 年以上有期徒
刑，得併科新臺幣1 千萬元以下罰金。
製造、運輸、販賣第三級毒品者，處5 年以上有期徒刑，得併科
新臺幣7 百萬元以下罰金。
製造、運輸、販賣第四級毒品者，處3 年以上10年以下有期徒刑
，得併科新臺幣3 百萬元以下罰金。
製造、運輸、販賣專供製造或施用毒品之器具者，處1 年以上7
年以下有期徒刑，得併科新臺幣1 百萬元以下罰金。
前五項之未遂犯罰之。
毒品危害防制條例第8條
轉讓第一級毒品者，處1 年以上7 年以下有期徒刑，得併科新臺
幣1 百萬元以下罰金。
轉讓第二級毒品者，處6 月以上5 年以下有期徒刑，得併科新臺
幣70萬元以下罰金。
轉讓第三級毒品者，處3 年以下有期徒刑，得併科新臺幣30萬元
以下罰金。
轉讓第四級毒品者，處1 年以下有期徒刑，得併科新臺幣10萬元
以下罰金。
前四項之未遂犯罰之。
轉讓毒品達一定數量者，加重其刑至二分之一，其標準由行政院
定之。
毒品危害防制條例第10條
施用第一級毒品者，處6 月以上5 年以下有期徒刑。
施用第二級毒品者，處3 年以下有期徒刑。
附表：
┌──┬────┬─────────────────────┬────────────┬──┐
│編號│犯罪時間│犯罪方式( 交易對象、毒品種類、數量及價額) │主         文         欄│備註│
├──┼────┼─────────────────────┼────────────┼──┤
│ 1  │99年5 月│少年江Ｏ瑋(81 年7 月3 日生，真實姓名年籍詳│宋雅馨販賣第三級毒品，處│自首│
│    │中旬某日│卷）以所持用之門號0000000000號行動電話撥打│有期徒刑壹年伍月，未扣案│    │
│    │        │宋雅馨所持用之門號0000000000號行動電話聯絡│之販賣第三級毒品所得新臺│    │
│    │        │購買愷他命事宜後，宋雅馨在屏東縣枋寮鄉水底│幣肆佰元，沒收之，如全部│    │
│    │        │寮某道路旁某處，交付數量不詳之愷他命予少年│或一部不能沒收時，以其財│    │
│    │        │江Ｏ瑋，少年江Ｏ瑋當場交付新臺幣（下同）40│產抵償之。              │    │
│    │        │0 元予宋雅馨後而完成交易。                │                        │    │
├──┼────┼─────────────────────┼────────────┼──┤
│ 2  │99年5 月│少年沈Ｏ融(81 年6 月25日生，真實姓名年籍詳│宋雅馨幫助施用第二級毒品│自首│
│    │底某日  │卷) 以所持用之門號0000000000號行動電話撥打│，處有期徒刑貳月。      │    │
│    │        │宋雅馨所持用之門號0000000000號行動電話，委│                        │    │
│    │        │託宋雅馨代少年沈Ｏ融及林Ｏ德（82年6 月6日 │                        │    │
│    │        │生，真實姓名年籍詳卷）購買毒品，嗣宋雅馨向│                        │    │
│    │        │李映宗購買價值800 元之毒品1 套（含搖頭丸1 │                        │    │
│    │        │顆、愷他命1 小包）後，宋雅馨在位於屏東縣枋│                        │    │
│    │        │寮鄉保生村枋寮漁港附近之「每日超商」前某處│                        │    │
│    │        │，將上開代購之毒品交付予少年沈Ｏ融、林Ｏ德│                        │    │
│    │        │，而幫助少年沈Ｏ融、林Ｏ德施用第二級毒品搖│                        │    │
│    │        │頭丸。                                    │                        │    │
├──┼────┼─────────────────────┼────────────┼──┤
│ 3  │99年6 月│少年沈Ｏ融以所持用之門號0000000000號行動電│宋雅馨幫助施用第二級毒品│自首│
│    │中旬某日│話撥打宋雅馨所持用之門號0000000000號行動電│，處有期徒刑貳月。      │    │
│    │        │話，委託宋雅馨代少年沈Ｏ融及林Ｏ德購買毒品│                        │    │
│    │        │，嗣宋雅馨向李映宗購買價值800 元之毒品1 套│                        │    │
│    │        │（含搖頭丸1 顆、數量不詳之愷他命1 小包）後│                        │    │
│    │        │，宋雅馨在位於屏東縣枋寮鄉保生村枋寮漁港附│                        │    │
│    │        │近之「每日超商」前某處，將上開代購之毒品交│                        │    │
│    │        │付予少年沈Ｏ融、林Ｏ德，而幫助少年沈Ｏ融、│                        │    │
│    │        │林Ｏ德施用第二級毒品搖頭丸。              │                        │    │
├──┼────┼─────────────────────┼────────────┼──┤
│ 4  │99年6 月│少年沈Ｏ融以所持用之門號0000000000號行動電│宋雅馨幫助施用第二級毒品│自首│
│    │底、7 月│話撥打宋雅馨所持用之門號0000000000號行動電│，處有期徒刑貳月。      │    │
│    │初某日  │話，委託宋雅馨代少年沈Ｏ融及林Ｏ德購買毒品│                        │    │
│    │        │，嗣宋雅馨向李映宗購買價值800 元之毒品1 套│                        │    │
│    │        │（含搖頭丸1 顆、數量不詳之愷他命1 小包）後│                        │    │
│    │        │，宋雅馨在位於屏東縣枋寮鄉保生村枋寮漁港附│                        │    │
│    │        │近之「每日超商」前某處，將上開代購之毒品交│                        │    │
│    │        │付予少年沈Ｏ融、林Ｏ德，而幫助少年沈Ｏ融、│                        │    │
│    │        │林Ｏ德施用第二級毒品搖頭丸。              │                        │    │
├──┼────┼─────────────────────┼────────────┼──┤
│ 5  │99年6 月│少年簡Ｏ民（82年3 月2 日生，真實姓名年籍詳│宋雅馨賣第三級毒品，處有│自首│
│    │中旬某日│卷) 以所持用之門號0000000000號行動電話撥打│期徒刑壹年伍月，未扣案之│    │
│    │        │宋雅馨所持用之門號0000000000號行動電話聯絡│販賣第三級毒品所得新臺幣│    │
│    │        │購買愷他命事宜後，嗣宋雅馨在位於屏東縣枋寮│肆佰元，沒收之，如全部或│    │
│    │        │鄉之某「中油加油站」前某處，交付重量約0.8 │一部不能沒收時，以其財產│    │
│    │        │公克之愷他命予少年簡Ｏ民，少年簡Ｏ民當場交│抵償之。                │    │
│    │        │付宋雅馨400 元後而完成交易。              │                        │    │
├──┼────┼─────────────────────┼────────────┼──┤
│ 6  │99年4 月│宋雅馨在位於屏東縣新埤鄉之某「全家便利商店│宋雅馨販賣第三級毒品，處│自首│
│    │間某日  │」前某處，交付數量不詳之愷他命予林峻賢，林│有期徒刑壹年伍月，未扣案│    │
│    │        │峻賢當場交付400 元予宋雅馨後而完成交易。  │之販賣第三級毒品所得新臺│    │
│    │        │                                          │幣肆佰元，沒收之，如全部│    │
│    │        │                                          │或一部不能沒收時，以其財│    │
│    │        │                                          │產抵償之。              │    │
├──┼────┼─────────────────────┼────────────┼──┤
│ 7  │99年4 月│宋雅馨在位於屏東縣新埤鄉之某「全家便利商店│宋雅馨販賣第三級毒品，處│自首│
│    │間某日後│」前某處，交付數量不詳之愷他命予林峻賢，林│有期徒刑壹年伍月，未扣案│    │
│    │約4 、5 │峻賢當場交付400 元予宋雅馨後而完成交易。  │之販賣第三級毒品所得新臺│    │
│    │日      │                                          │幣肆佰元，沒收之，如全部│    │
│    │        │                                          │或一部不能沒收時，以其財│    │
│    │        │                                          │產抵償之。              │    │
├──┼────┼─────────────────────┼────────────┼──┤
│ 8  │於99年4 │宋雅馨在位於屏東縣新埤鄉新埤村之「小康醫院│宋雅馨轉讓第三級毒品，處│自首│
│    │月中旬某│」對面之某網咖前某處，轉讓數量不詳之愷他命│有期徒刑月。          │    │
│    │日      │1小包予少年曾Ｏ賢施用。                   │                        │    │
└──┴────┴─────────────────────┴────────────┴──┘